# 陈老师：关于受托加工业务边角料成本分摊问题

提问人：pippaqq 时间：2020-12-04 15:33:10
陈老师，您好！
有一家拟申报IPO企业，业务类型分为两类：
一是自己铸造部门生产毛坯件，转机加部门加工后按产品出售给客户；
二是客户来料，机加部门直接加工后销售客户。
上述两种情况均会产生边角料（主要是铁屑），第一种情况下，拟申报企业按市场价格法冲减当月机加部门的直接材料成本，按市场价入库，销售时，此部分边角料基本无毛利率；第二种情况下，拟申报企业没有成本分摊给边角料，因此只做了数量的入库，销售时也无成本结转，毛利率100%。此部分毛利金额对财务报表有重大影响。
请问陈老师：
上述两种业务类型是否需要保持一致的成本确认方法，如果需要，受托加工下无直接材料冲减，入库或后期出售时怎样分摊、结转成本较为合理？（当期产生当期基本销售或回炉重复利用情况下）

回答人：chenyiwei
在受托加工模式下，如果相关的加工用材料是委托方提供的，且明确加工中产生的边角料归受托方所有，则受托方应将这部分边角料作为受托加工收入的一部分，按照市场价入账原材料，同时作为其他业务收入。后续边角料如果出售，同样毛利接近于零。